臺灣高等法院臺中分院刑事判決　　　 100年度上訴字第1674號
上　訴　人
即　被　告　曾正賢
上列上訴人因毒品危害防制條例案件，不服臺灣臺中地方法院
100年度訴字第1692號中華民國100年6月30日第一審判決（起訴
案號：臺灣臺中地方法院檢察署100年度毒偵字第423號），提起
上訴，本院判決如下：
    主  文
上訴駁回。
    事實及理由
一、本案經本院審理結果，認第一審判決認事用法及量刑均無不
    當，應予維持，並引用第一審判決書記載之事實、證據及理
    由（如附件）。
二、本案上訴人即被告曾正賢（以下簡稱為被告）對其有於民國
    100年1月26日13時許及同日13時10分許，在臺中市○○區○
    ○街255號2樓住處房間內，施用海洛因及甲基安非他命各1
    次之事實，均坦承不諱，並有檢驗呈「嗎啡陽性」及「甲基
    安非他命陽性」之中山醫學大學附設醫院檢驗科藥物檢測中
    心尿液檢驗報告1紙在卷可稽，而扣案之第一級毒品海洛因
    （9包，合計驗餘淨重11.15公克）及第二級毒品甲基安非他
    命（3包，合計驗餘淨重5.4405公克），經送法務部調查局
    及行政院衛生署草屯療養院鑑定，結果分別檢出「海洛因」
    及「甲基安非他命成分」，分屬第一、二級毒品，有法務部
    調查局100年4月1日調科壹字第100 23008120號濫用藥物實
    驗室鑑定書及行政院衛生署草屯療養院100年2月15日草療鑑
    字第1000200078號鑑定書各1份附卷可稽，足認被告自白與
    事實相符，其犯行堪予認定。而被告提起本件上訴，則以伊
    於100年1月26日吸食海洛因及安非他命部分，已經另案臺灣
    臺中地方法院100年度訴字第1121號及本院100年度上訴字第
    1695號判決有罪，應屬同一案件，且本件一審判決量刑過重
    等語置辯。
三、茲就被告所提上訴理由，分別說明如下：
  (一)就是否同一案件部分：
    1.本案係於被告於100年1月26日13時許，在臺中市○○區○
      ○街255號2樓住處房間內，以將毒品海洛因攙入香菸內點
      燃吸食方式，施用海洛因1次；另基於施用第二級毒品犯
      意，於同日13時10分許，在上揭地點，以將毒品甲基安非
      他命置入玻璃球內點火燒烤吸食其煙之方式，施用甲基安
      非他命1 次。嗣於100年1月26日晚上23時30分許，經警在
      臺中市○○區○○路4段670號前，查獲被告並扣得第一級
      毒品海洛因（9包，合計驗餘淨重11.15公克）及第二級毒
      品甲基安非他命（3包，合計驗餘淨重5.4405公克），並
      採尿送驗，結果呈嗎啡及甲基安非他命陽性反應，而查悉
      上情。被告所犯上開施用毒品罪嫌，經警移送臺灣臺中地
      方法院檢察署分100年度毒偵字第423號偵查後，於100年5
      月31日提起公訴，臺灣臺中地方法院分100年度訴字第169
      2號並於100年6月30日判決後，被告不服提起上訴，由本
      院分案（100年度上訴字第1674號）審理。
    2.又被告於100年1月26日經警查獲移送臺灣臺中地方法院檢
      察署訊問後，於翌日（27日）以新台幣3萬元交保。然被
      告經交保後，則又於100年2月1日上午11時30分許，在臺
      中市○○區○○路293巷152弄30之5號前，因形跡可疑，
      經警盤查後，而主動自其隨身背包內提出藏放之海洛因2
      包（合計驗餘淨重6.33公克、空包裝總重1.25公克）及甲
      基安非他命（合計純值淨重23.33公克、包裝袋總重3.56
      公克），俟經其同意由員警採集其尿液送驗後結果確呈嗎
      啡、安非他命、甲基安非他命陽性反應，被告所犯施用毒
      品罪嫌，經警移送臺灣臺中地方法院檢察署分100年度毒
      偵字第498號偵查，於100年3月8日提起公訴，臺灣臺中地
      方法院分100年度訴字第1121號，並於100年7月21日判決
      後，被告不服提起上訴，由本院分100年度上訴字第1695
      號審理。
    3.本案被告雖辯稱：本案有關伊於100年1月26日吸食海洛因
      及甲基安非他命之犯行，已經另案臺灣臺中地方法院100
      年度訴字第1121號及本院100年度上訴字第1695號判決有
      罪，應屬同一案件云云。然查：上開臺灣臺中地方法院10
      0年度訴字第1121號及本院100年度上訴字第1695號案件，
      經本院依被告之抗辯及卷內證據調查審理後，認定：
      (1)被告上開二次（即100年1月26日及100年2月1日）為警
        查獲時之採尿送驗結果：「100年1月27日採尿：可待因
        4914ng/ml、嗎啡17409ng/ml、安非他命847ng/ml、甲
        基安非他命12155ng/ml」；「100年2月1日採尿：可待
        因4746ng/ml、嗎啡18984ng/ml、安非他命1701ng/ml、
        甲基安非他命27447ng/ml」，有中山醫學大學附設醫院
        檢驗科藥物檢測中心出具之尿液檢驗報告2份及委託鑑
        驗尿液代號與真實姓名對照表2紙在卷可證。
      (2)依文獻記載，施用海洛因後24小時內經由尿液排出之量
        可達使用劑量之80%；施用甲基安非他命後24小時內，
        約有施用劑量之70%由尿中排出；前開毒品於尿液中排
        出之最長時限，受施用劑量、施用方式、個人體質及代
        謝情況等因素影響，因個案而異，一般可檢出之最長時
        間為海洛因服用後2至4天、甲基安非他命1至5天等情，
        此業經行政院衛生署管制藥品管理局90年5月4日管檢字
        第93902號函釋明確。從而，施用海洛因或甲基安非他
        命後，經由尿液檢驗出之濃度，應係隨時間之經過而遞
        減，海洛因至施用第5天後，甲基安非他命至施用第6天
        之後，通常即不易再從尿液中被檢驗出。
      (3)然經比較被告二次為警查獲時之採尿送驗結果，清楚可
        見該二次檢驗結果，被告尿液中之可待因、嗎啡、安非
        他命、甲基安非他命均呈陽性反應，而在後採取之2月1
        日尿液，除可待因濃度較1月27日尿液稍低外，其餘嗎
        啡、安非他命、甲基安非他命之濃度均遠高於在前之1
        月27日檢驗濃度，安非他命、甲基安非他命甚至高達2
        倍以上，參諸前開文獻記載及說明，同一日施用毒品，
        其尿液檢驗濃度只有逐日遞減之情形下，被告尿液之檢
        驗濃度反而增加，足證被告在100年1月26日（前案查獲
        日）後，必有再施用毒品海洛因及甲基安非他命。而其
        施用毒品海洛因之時間係在100年2月1日採尿前回溯4日
        內某時；其施用甲基安非他命之時間係在100年2月1日
        採尿前回溯5日內某時。
      (4)被告既在前案查獲日（100年1月26日）後，另行起意再
        施用海洛因及甲基安非他命，即與其前案（按即本案）
        非屬同一案件，被告上開所辯，顯不足以採信，因認事
        證明確，被告上開犯行均堪以認定。乃依法於100年10
        月11日以100年度上訴字第1695號判決撤銷原第一審判
        決，並判決被告施用第一級毒品，處有期徒刑1年2月，
        施用第二級毒品，處有期徒刑8月，並定應執行刑為有
        期徒刑1年6月在案。
    4.綜上所述，本案被告所犯施用毒品海洛因及甲基安非他命
      之行為時間係100年1月26日，與上開本院100年度上訴字
      第1695號判決所認定之犯罪時間顯不相同，足認本案與上
      開本院100年度上訴字第1695號案件，顯非同一案件，被
      告上開所辯，洵無足取，其就此部分之上訴，為無理由。
  (二)就量刑是否過重部分：
    按本案被告曾因施用毒品等案件，經臺灣臺中地方法院以96
    年度訴字第926號分別判處有期徒刑7月、6月，經減刑為有
    期徒刑3月15日、3月確定，應執行有期徒刑5月又15日；再
    因施用毒品等案件，經臺灣臺中地方法院以97年度訴字第14
    01號判處有期徒刑9月、7月，應執行有期徒刑1年1月確定；
    復因施用毒品案件，經本院以97年度上訴字第2150號判處有
    期徒刑10月、6月，應執行有期徒刑1年2月確定，上開案件
    嗣經臺灣臺中地方法院以98年度聲字第905號裁定應執行有
    期徒刑2年6月確定，於99年6月14日因縮短刑期執行完畢，
    有臺灣高等法院被告前案紀錄表在卷可稽。茲被告受徒刑之
    執行完畢，5年以內故意再犯有期徒刑以上之罪，均為累犯
    ，應依刑法第47條第1項規定，各加重其刑。其所犯施用第
    一級毒品及施用第二級毒品二罪間，犯意各別，行為互殊，
    應分論併罰。本案原審審酌被告前因施用毒品案件，經觀察
    、勒戒、強制戒治及執行有期徒刑，仍未戒絕，繼續施用毒
    品海洛因及甲基安非他命，顯見其一再沈溺於毒品，不能自
    拔，及犯後坦承犯行等一切情狀，分別量處被告施用第一級
    毒品有期徒刑1年，又施用第二級毒品有期徒刑7月，並定應
    執行有期徒刑1年4月，核其量刑均稱允當，被告指摘原審量
    刑過重云云，要無理由。
  (三)綜上所述，本案被告之上訴為無理由，應予駁回。
四、據上論斷，應依刑事訴訟法第373條、第368條，判決如主文
    。
本案經檢察官卓春蓮到庭執行職務。
中    華    民    國    100     年    11    月   9    日
                  刑事第三庭    審判長法  官  王增瑜
                                      法  官  曾佩琦
                                      法  官  李悌愷
以上正本證明與原本無異。
施用第一級毒品部分，得上訴。
施用第二級毒品部分，不得上訴。
如不服本判決應於收受送達後十日內向本院提出上訴書狀，其未
敘述上訴之理由者，並得於提起上訴後十日內向本院補提理由書
（均須按他造當事人之人數附繕本）「切勿逕送上級法院」。
                                書記官  陳  妙  瑋
中    華    民    國    100     年    11    月   9    日
附錄本案論罪科刑法條全文：
毒品危害防制條例第10條
施用第一級毒品者，處六月以上五年以下有期徒刑。
施用第二級毒品者，處三年以下有期徒刑。